【裁判字號】    98,消債抗,307
【裁判日期】    980617
【裁判案由】    聲請更生程序
【裁判全文】
臺灣高雄地方法院民事裁定           98年度消債抗字第307號
抗  告  人  甲○○
上列抗告人因聲請更生程序事件，對於本院97年度消債更字第
1850號所為駁回保全處分聲請裁定提起抗告，本院裁定如下：
    主  文
抗告駁回。
抗告程序費用新台幣壹仟元由抗告人負擔。
    理  由
一、本件抗告意旨略以：因抗告人現尚須扶養罹病之母親，經濟
    壓力極為沉重，原審逕以未影響抗告人必要之生活費用支出
    為由，駁回抗告人保全處分之聲請，顯與現實不符，為此爰
    依法提起抗告，請求保全抗告人之薪資及令債權人不得執本
    票裁定及支付命令向本院聲請強制執行，以使抗告人得為維
    持正常生活等語。
二、按法院就更生或清算之聲請為裁定前，得因利害關係人之聲
    請或依職權，以裁定為下列保全處分：一、債務人財產之保
    全處分；二、債務人履行債務及債權人對於債務人行使債權
    之限制；三、對於債務人財產強制執行程序之停止；四、受
    益人或轉得人財產之保全處分；五、其他必要之保全處分，
    消費者債務清理條例第19條第1 項定有明文。次按法院裁定
    開始更生程序後，無擔保及無優先權之債權人對於債務人不
    得開始或繼續訴訟及強制執行程序，為同條例第48條第2 項
    所明定，是於本院裁定准予更生程序前，除別有緊急或必要
    情形，債權人依法得訴訟及為強制執行之權利應不受影響。
三、經查，抗告人雖主張其現遭臺灣臺北地方法院以97年度執字
    第118902號、本院97年司執字第118319號、125110號民事強
    制執行事件予以強制執行中，惟核抗告人於抗告意旨中仍未
    釋明於本院裁定准予更生程序前有何必需予以保全處分之緊
    急或必要情形，而僅空泛提及其因遭上開強制執行事件予以
    強制執行，經濟壓力極為沉重；而另觀其於原審所提出之上
    開執行命令所示，抗告人之債權人對於抗告人之薪資債權所
    為強制執行程序，僅限於扣押聲請人每月得支領之各項勞務
    報酬（包括薪資、獎金、津貼、研究費... 等在內）三分之
    一，有臺灣臺北地方法院民事執行處及本院上開函文在卷可
    佐（原審卷第95頁以下），上開執行內容客觀上既已預留抗
    告人日常生活之必要費用，抗告人如認前揭強制執行事件，
    已使抗告人及其同居親屬難以維持最低限度之生活水準，抗
    告人自得依強制執行法第52條規定之意旨，依同法第12條之
    規定，向執行法院聲明異議，而無停止強制執行之必要。綜
    上，本件因欠缺以保全處分停止執行之緊急性及必要性，故
    抗告人所為保全處分之聲請顯無理由，自應予駁回。又抗告
    人主張令債權人不得執以抗告人為債務人之支付命令及本票
    裁定聲請強制執行，惟縱有債權人向本院聲請對抗告人核發
    支付命令及本票裁定，客觀上亦難認對抗告人而言有何緊急
    或必要情形需限制債權人行使債權，以及依法取得執行名義
    。抗告人僅由債權人依法取得執行名義之舉，即認已符消費
    者債務清理條例第19條第1項之規定，顯係對法律之解釋有
    所誤解，自無足取。。從而，原審駁回抗告人保全處分之聲
    請，洵屬有據，本件抗告為無理由，應予駁回。
四、據上論結，本件抗告為無理由，依消費者債務清理條例第15
    條，民事訴訟法第495 條之1 第1 項、第449 條第1 項、第
    78條，裁定如主文。
中    華    民    國    98    年    6     月    17    日
              民事第四庭      審判長  林玉心
                              法  官  郭文通
                              法  官  陳樹村
上為正本係照原本作成
本裁定不得抗告
中    華    民    國    98    年    6     月    17    日
                              書記官  葉姿敏


司法院資訊處製作；財團法人民間司法改革基金會備份。
